es: Tipo de cojinete/casquillo del devanador de bobinas: Rodamiento de bolas; Casquillo liso (manguito); Rodamiento de rodillos; Madera sobre madera (sin rodamiento); Otro
ru: Тип подшипника или втулки моталки для пасм: Шарикоподшипник; Втулка скольжения; Роликоподшипник; Дерево по дереву (без подшипника); Другое
fr: Type de roulement ou de bague du dévidoir à écheveaux: Roulement à billes; Douille lisse (manchon); Roulement à rouleaux; Bois sur bois (sans roulement); Autre
tr: Çile sarma rulman/burç tipi: Rulmanlı; Düz burç (manşon); Makaralı rulman; Ahşap üstü ahşap (rulmansız); Diğer
cs: Typ ložiska/pouzdra navíječe přadena: Kuličkové ložisko; Kluzné pouzdro (objímka); Válečkové ložisko; Dřevo na dřevo (bez ložiska); Jiný
zh-TW: 捲紗器軸承/軸套類型: 滾珠軸承; 滑動襯套 (套筒); 滾子軸承; 木接木 (無軸承); 其他
ro-RO: Tip de rulment/bucșă pentru depănătorul de sculuri: Rulment cu bile; Bucșă simplă (manșon); Rulment cu role; Lemn pe lemn (fără rulment); Altul
ja: 糸巻き機ベアリング/ブッシングタイプ: ボールベアリング; プレーンブッシング (スリーブ); ローラーベアリング; 木材同士 (ベアリングなし); その他
bg-BG: Тип лагер/втулка на уреда за навиване на прежда: Сачмен лагер; Плъзгаща втулка; Ролков лагер; Дърво върху дърво (без лагер); Друг
th: ตลับลูกปืน/บูชสำหรับเครื่องม้วนด้าย: ตลับลูกปืน; บุชชิงแบบเรียบ (ปลอก); ตลับลูกปืนเม็ดหมอน; ไม้เสียดสีไม้ (ไม่มีลูกปืน); อื่นๆ
sk-SK: Typ ložiska/puzdra navíjača klbiek: Guľôčkové ložisko; Klzné puzdro (objímka); Valčekové ložisko; Drevo na drevo (bez ložiska); Iné
nl: Skeinwinder lager-/bus type: Kogellager; Glijlager (bus); Rollager; Hout-op-hout (geen lager); Overig
pl: Typ łożyska/tulei nawijarki przędzy: Łożysko kulkowe; Tuleja ślizgowa; Łożysko wałeczkowe; Drewno na drewnie (brak łożyska); Inne
vi: Loại ổ trục/bạc lót máy cuốn sợi: Vòng bi tròn; Bạc lót trơn (ống bọc); Vòng bi đũa; Gỗ với gỗ (không có ổ bi); Khác
de: Lager-/Buchsentyp des Strangwicklers: Kugellager; Gleitlager (Hülse); Rollenlager; Holz auf Holz (kein Lager); Andere
en: Skein winder bearing/bushing type: Ball bearing; Plain bushing (sleeve); Roller bearing; Wood-on-wood (no bearing); Other
sv: Typ av lager/bussning för nystanlindare: Kullager; Glidlager (hylsa); Rullager; Trä-mot-trä (inget lager); Övrigt
hr-HR: Vrsta ležaja/čahure namotača klupka: Kuglični ležaj; Obična čahura (klizni ležaj); Valjkasti ležaj; Drvo na drvo (bez ležaja); Ostalo
it: Tipo di cuscinetto/boccola per avvolgitore di matasse: Cuscinetto a sfere; Boccola liscia (manicotto); Cuscinetto a rulli; Legno su legno (nessun cuscinetto); Altro
lt-LT: Siūlų vyniotuvo guolio / įvorės tipas: Rutulinis guolis; Paprasta įvorė (mova); Ritininis guolis; Medis į medį (be guolio); Kita
el: Τύπος ρουλεμάν/δακτυλίου τυλίγματος κουβαριού: Ένσφαιρο ρουλεμάν; Απλό κουζινέτο (χιτώνιο); Κυλινδρικό ρουλεμάν; Ξύλο με ξύλο (χωρίς ρουλεμάν); Άλλο
nb: Type lager eller foring i hespemaskinen: Kulelager; Glidelager (hylse); Rullelager; Tre-mot-tre (uten lager); Annet
pt-PT: Tipo de rolamento/bucha do enrolador de novelos: Rolamento de esferas; Casquilho simples (manga); Rolamento de rolos; Madeira sobre madeira (sem rolamento); Outro
ko: 실타래 감개 베어링/부싱 유형: 볼 베어링; 플레인 부싱(슬리브); 롤러 베어링; 우드 온 우드(베어링 없음); 기타
fi: Vyyhdinpuun laakerin/holkin tyyppi: Kuulalaakeri; Liukulaakeri (holkki); Rullalaakeri; Puu puuta vasten (ei laakeria); Muu
zh-CN: 绞纱绕线器轴承/衬套类型: 滚珠轴承; 普通轴套（套筒）; 滚柱轴承; 木对木（无轴承）; 其他
sl-SI: Vrsta ležaja/puše navijalca štren: Kroglični ležaj; Drsni ležaj (puša); Valjčni ležaj; Les na les (brez ležaja); Drugo
hu: Fonalmotolla csapágy/persely típusa: Golyóscsapágy; Siklócsapágy (persely); Görgőscsapágy; Fa a fán (nincs csapágy); Egyéb
pt-BR: Enrolador de meadas tipo de rolamento/bucha: Rolamento de esferas; Bucha lisa (manga); Rolamento de rolos; Madeira sobre madeira (sem rolamento); Outro
da: Leje-/bøsningstype for garnvinde: Kugleleje; Glidebøsning (muffe); Rulleleje; Træ mod træ (intet leje); Andet